【裁判字號】    88,簡上,175
【裁判日期】    890223
【裁判案由】    業務過失傷害
【裁判全文】
臺灣高雄地方法院刑事判決                        八十八年度簡上字第一七五號
    上  訴  人
    即  被  告  丙○○
右列上訴人因業務過失傷害案件，不服臺灣高雄地方法院高雄簡易庭八十八年度雄簡
字第九七一號中華民國八十八年九月十三日第一審判決（起訴案號：八十八年度偵字
第五六二三四號），提起上訴，本院判決如左：
    主  文
原判決撤銷。
丙○○從事業務之人，因業務上之過失傷害人，處有期徒刑參月，如易科罰金，以參
佰元折算壹日。
    事  實
一、丙○○考領有職業小型車駕駛執照，擔任計程車司機，乃從事駕駛業務之人，於
    民國（下同）八十七年八月二十九日二十時許，駕駛車牌號碼ＹＷ–三一一號營
    業小客車，沿高雄市○○○路由東往西方向行駛，途經設於該路之新莊國小側門
    （該處現為新莊仔路及新莊仔路七一二巷交岔路口，公訴人誤為新莊仔路及富國
    路交岔路口）時，本應注意汽車在雙向四車道行駛時，除準備停車或臨時停車外
    ，不得駛出路面邊線，且行經學校，應減速慢行，作隨時停車之準備，而依當時
    之情形，復無不能注意之情事，詎丙○○竟疏未注意，仍貿然以時速約每小時三
    、四十公里之速度違規行駛於新莊仔路之慢車道，適有行人乙○○（七十六年九
    月二十一日出生）亦疏未注意上開路段三十公尺範圍內之新莊仔路與富國路交岔
    路口設有行人穿越道，必須經由行人穿越道穿越，不得在其三十公尺範圍內穿越
    道路，而貿然自新莊仔路七一二巷口附近穿越新莊仔路，丙○○見狀閃煞不及，
    其車右前方撞及乙○○，乙○○因之受有牙齒斷裂、牙齦裂傷、下巴及膝部擦傷
    之傷害。丙○○於肇事後犯行未被發覺前，主動前往警局備案告知發生交通事故
    並接受裁判。
二、案經乙○○及其父甲○○訴由臺灣高雄地方法院檢察署檢察官偵查起訴。
    理  由
一、訊之被告丙○○固不否認於上揭時、地，與告訴人乙○○發生車禍，並導致告訴
    人乙○○受有傷害，惟辯稱：本件車禍發生前，伊本來係行駛在快車道上，是因
    為要因為閃避乙○○，所以車子才偏到新莊國小側門的路邊撞上乙○○，車禍的
    發生伊固然有錯，但是是乙○○突然衝出來，才導致伊剎車不及的云云。經查：
    （一）高雄市○○○路雙向劃設有四線快車道、二線慢車道，距新莊國小側門三
    十以尺範圍內之新莊仔路與富國路交岔路口設有行人穿越道，於本件車禍發生時
    ，設於新莊仔路之新莊國小側門前並未設置行人穿越道，且以寬約二十公分、高
    約二十七公分之分隔島劃分新莊仔路雙向車道乙節，業據被告供承在卷，核與告
    訴人乙○○之法定代理人周淑貞到庭陳述相符，並經本院履勘現場屬實，製有勘
    驗筆錄在卷可稽。（二）又本件車禍發生時，被告確實駕車違規行駛新莊仔路東
    往西方向之慢車道，而被告係在該慢車道上撞及穿越新莊仔路之告訴人乙○○乙
    節，業據告訴人乙○○之法定代理人周淑貞現場目擊並到庭陳述綦詳，核與被告
    於偵查中所供相符（被告於偵查中將慢車道誤陳為路肩）；參酌被告於本院審理
    時自承：伊在新莊國小側門撞到乙○○，當時伊時速約三、四十公里，本來伊是
    有想要超車等語，顯見本件車禍之發生，應係被告駕車行經新莊國小側門時，不
    僅未減速慢行，作隨時停車之準備，且違規行駛慢車道，致見告訴人乙○○違規
    穿越新莊仔路，一時閃煞不及，其車右前方遂撞及告訴人乙○○甚明，否則，若
    果如被告所辯，伊係為閃避告訴人乙○○，車子向右閃才在新莊國小側門旁之路
    邊撞及告訴人乙○○，則當不致產生如被告所陳之伊的車子係右前方保險桿撞及
    告訴人之結果，是被告所辯，實為事後圖卸之詞，洵無足採。而告訴人乙○○就
    本件車禍之發生，亦與有可歸責之原因至為灼然。
二、按汽車行經學校，應減速慢行，作隨時停車之準備；又汽車在雙向四車道行駛時
    ，除準備停車或臨時停車外，不得駛出路面邊線，道路交通安全規則第九十三條
    第一項第四款、第九十八條第一項第四款分別著有明文。又依當時之情況，復無
    被告不能注意之情事，被告應注意、能注意，竟疏未注意，不僅行經學校未確實
    減速，作隨時停車之準備，且違規行駛慢車道，因而肇事，其駕駛行為有過失至
    為明確。又告訴人乙○○確因本件車禍受有牙齒斷裂、牙齦裂傷、下巴及膝部擦
    傷等傷害，亦有高雄榮民總醫院診斷證明書附於偵查卷可參，核與被告之過失犯
    行間，有相當因果關係。至告訴人乙○○違規在設有行人穿越道三十公尺範圍內
    之道路穿越道路，而就本件車禍之發生與有如上所述之過失（違反道路交通安全
    規則第一百三十四條第一款之規定），仍無解於被告之過失罪責。綜上所述，事
    證明確，被告過失犯行堪可認定。
三、次查，被告丙○○係計程車司機乙節，業據其自承在卷，是其為從事駕駛業務之
    人甚明，其於業務執行中肇事致人於傷，核其所為，係犯刑法第二百八十四條第
    二項前段之業務過失傷害罪。被告於肇事後犯行未被發覺前，主動前往警局備案
    告知發生交通事故並接受裁判乙節，已據被告供承在卷，並有高雄市政府警察局
    新莊派出所車禍處理登記簿附卷足參，堪認其所為，已符合刑法自首之要件，茲
    依法減輕其刑。原審認被告罪證明確，予以論科，固非無見，惟原判決漏未論究
    告訴人違規穿越道路，亦有可歸責原因，及被告之自首行為，應減輕其刑等情，
    尚有未洽，被告上訴意旨謂伊違規行駛慢車道，與本件車禍之發生應無因果關係
    等語，雖無理由，惟原判決既有上開可議之處，自應由本院予以撤銷改判。爰審
    酌被告之過失程度、所生危害，及告訴人乙○○就本件車禍之發生，亦與有如上
    所述之過失，及被告事後仍飾詞狡卸，且迄未能與告訴人乙○○達成民事和解等
    一切情狀，衡情量處如主文所示之刑，並諭知易科罰金之折算標準。
據上論斷，應依刑事訴訟法第四百五十五條之一第三項、第三百六十九條第一項前段
、第三百六十四條、第二百九十九條第一項前段，刑法第二百八十四條第二項前段、
第四十一條、第六十二條前段，罰金罰鍰提高標準條例第一條前段、第二條，判決如
主文。
本案經檢察官李靜文到庭執行職務。
中      華      民      國    八十九    年      二      月    二十三    日
                                  臺灣高雄地方法院交通法庭
                                      審判長法  官    徐   文   祥
                                            法  官    劉   定   安
                                            法  官    徐   美   麗
右正本證明與原本無異。
不得上訴。
                                書記官    賴易詮
中    華    民    國      八十九      年      二      月     二十三     日


司法院資訊處製作；財團法人民間司法改革基金會備份。
